臺灣嘉義地方法院民事裁定
110年度亡字第13號
聲  請  人  臺灣嘉義地方檢察署檢察官  (申股)

上列聲請人因呂張璧瑕宣告死亡事件，聲請公示催告，本院裁定
如下：
    主  文
一、准對失蹤人呂張璧瑕（女，民國○年○○月○日生，身分證 統
    一編號：Ｚ○○○○○○○○○號，失蹤前住所：嘉義縣○○鄉○○村○○鄰
    ○○○○○○號）為宣告死亡之公示催告。
二、該失蹤人應於本公示催告最後登載新聞紙之翌日起陸個月內
    ，向本院陳報現尚生存，如不陳報，本院將宣告其為死亡。
三、無論何人，凡知該失蹤人之生死者，均應於上開時日以前，
    將其所知之事實，陳報本院。
四、聲請程序費用新臺幣壹仟元由聲請人負擔。 
    理  由
一、聲請意旨：緣呂張璧瑕（民國0年00月0日出生）已100餘歲
    高齡，於民國84年3 月19 日外出未歸，經其媳婦陳月桃向
    雲林縣警察局北港分局好收派出所報案失蹤，均未尋獲，迄
    今已逾26 年，且查無任何入出境、接受社會福利措施、殮
    葬或就醫紀錄，依法聲請公示催告等語。　　
二、失蹤人失蹤滿7 年後，法院得因利害關係人或檢察官之聲請
    ，為死亡之宣告；失蹤人為80歲以上者，得於失蹤滿3 年後
    ，為死亡宣告，民法第8 條第1 項及第2 項分別定有明文
    。又法院准許宣告死亡之聲請者，應公示催告，家事事件法
    第156 條第1 項亦有明文。經本院調查，聲請人主張之前揭
    事實，已據聲請人提出呂張璧瑕戶籍謄本、嘉義縣警察局民
    雄分局函暨失蹤人口資料報表、嘉義縣民雄鄉公所及戶政事
    務所函、嘉義市殯葬管理所函、嘉義縣社會局函、雲林及嘉
    義地區各大醫院函資料影本附卷可憑。經核閱與聲請人前述
    主張相符，可信為真實。因此，本件聲請核與前述法條規定
    尚無不符，應予准許。　　
三、又法院公示催告應公告之；公示催告之公告應揭示於法院公
    告處、資訊網路及其他適當處所；法院認為必要時，並得命
    登載於公報或新聞紙，或用其他方法公告之，家事事件法第
    130 條第3 、4 項亦有規定。又前述規定，於宣告死亡之公
    示催告準用之，亦為同法第156 條第3 項所明定。因此，本
    院既准對於失蹤人呂張璧瑕為宣告死亡之公示催告，聲請人
    應於本裁定送達之日起拾日內，將本公示催告登載公報、新
    聞者或其他相類之傳播工具壹日，並將登載證據檢送本院，
    併此說明。
四、依家事事件法第156 項，裁定如主文。
中　　華　　民　　國　110　　 年　　7　 　月　　16　　日
                  家事法庭      法　官　李文輝
以上正本係照原本作成。
如對本裁定抗告須於裁定送達後10日內向本院提出抗告狀。並繳
納抗告費新台幣1,000元。
中　　華　　民　　國　　110 　年　　7 　　月　　16　　日
                                書記官　張紜飴